【裁判字號】    95,上訴,271
【裁判日期】    950426
【裁判案由】    違反槍砲彈藥刀械管制條例
【裁判全文】
臺灣高等法院高雄分院刑事判決         95年度上訴字第271號
上  訴  人
即  被  告  丙○○
上  訴  人
即  被  告  甲○○
前列二人共同
指定辯護人  本院公設辯護人  乙○○
上列上訴人因違反槍砲彈藥刀械管制條例案件，不服中華民國94
年12月26日第一審判決（起訴案號：臺灣高雄地方法院檢察署94
年度偵字第18163、20766號），提起上訴，本院判決如下：
    主  文
原判決關於甲○○部分撤銷。
甲○○未經許可，寄藏可發射子彈具有殺傷力之改造手槍，處有
期徒刑壹年陸月，併科罰金新台幣伍萬元，罰金如易服勞役，以
新台幣玖佰元即銀元佰元折算壹日。扣案之具有殺傷力仿BERE
TTA 廠92FS型半自動手槍製造之改造手槍壹支（槍枝管制編號為
0000000000號）、具有殺傷力之口徑9mm 制式子彈貳顆，均沒收
。其他上訴駁回。
    事  實
一、丙○○明知可發射子彈且具有殺傷力之改造手槍及具有殺傷
    力之子彈均為槍砲彈藥刀械管制條例所規定之管制物品，非
    經中央主管機關許可，不得持有、寄藏之，竟基於寄藏具殺
    傷力之手槍、子彈之犯意，於民國94年1 月初某日，在高雄
    市○○路某處，受林鴻文（業於94年2 月27日死亡，另經檢
    察官為不起訴處分確定）之委託，受寄保管林鴻文所交付之
    可發射子彈具有殺傷力之仿BERETTA 廠92 FS 型半自動手槍
    改造之玩具手槍1 支（槍枝管制編號為0000000000號）、具
    有殺傷力之口徑9mm 制式子彈2 顆及直徑9m m金屬彈頭之土
    製子彈1 顆，並將上開槍、彈寄藏在其位於高雄市○○區○
    ○路340 巷31號住處，未經許可而寄藏之。直至同年8 月20
    日下午2 時許，丙○○攜帶上開槍、彈前往甲○○所經營位
    於高雄縣鳳山市○○路○ 段347 號之檳榔攤，委託甲○○保
    管，甲○○亦明知上開槍、彈均為槍砲彈藥刀械管制條例所
    規定之管制物品，非經中央主管機關許可，不得持有、寄藏
    之，亦基於寄藏具殺傷力之槍、彈之犯意，應允代為保管，
    而受寄保管丙○○所交付上開槍、彈，並將上開槍、彈寄藏
    於上述檳榔攤之1 樓儲藏室內，未經許可而寄藏之。嗣於同
    日下午4 時40分許，為警持搜索票前往搜索，經甲○○供述
    上開槍、彈藏放處，因而查扣前述具殺傷力之改造手槍1 支
    、制式子彈2 顆及土製子彈1 顆（土製子彈經鑑定試射）。
    甲○○於偵查中自白，並供述上開槍、彈之來源係丙○○所
    寄放，因而查獲丙○○。
二、案經高雄市政府警察局鹽埕分局報請臺灣高雄地方法院檢察
    署檢察官偵查起訴。
    理  由
壹、程序部分：
  按被告以外之人於偵查中向檢察官所為陳述，除顯有不可信之
  情況者外，得為證據，刑事訴訟法第159 條之1 第2 項定有明
  文。本件上訴人即被告丙○○、甲○○對於彼此於檢察官偵查
  中所為之陳述，均未曾提及檢察官在偵查時有不法取供之情形
  ，亦未反對該項供述得作為證據，亦無證據可證明上開供述有
  顯不可信之情況，依上開規定，證人甲○○於偵查中之證述自
  應有證據能力。
貳、實體部分：
一、上開事實，業據上訴人即被告丙○○、甲○○於偵查及本院
    審理時坦承不諱，互核被告2 人所證述之情節大致相符，並
    有仿BERETTA 廠92FS型半自動手槍改造之玩具手槍1 支（槍
    枝管制編號為0000000000號，含彈匣1 個）、口徑9mm 制式
    子彈2 顆及直徑9mm 金屬彈頭之土製子彈1 顆扣案可資為憑
    。又上開扣案之槍、彈經分別送請內政部警政署刑事警察局
    以性能檢驗法、試射法檢驗，其鑑驗結果略以：(一)該送鑑手
    槍（槍枝管制編號為0000000000號），認係由仿BERETTA 廠
    92FS型半自動手槍製造之玩具手槍換裝土造金屬槍管改造而
    成之改造手槍，機械性能良好，可擊發適用子彈，認具殺傷
    力；(二)該送驗9mm 子彈2 顆，認均係口徑9mm 之制式子彈，
    均具殺傷力；(三)該送驗具直徑9mm 之金屬彈頭，認係土造子
    彈，經實際試射，可擊發，認具殺傷力等情，有該局94 年9
    月20日刑鑑字第0940132717號之槍彈鑑定書1 份附卷可考。
    足認被告2 人之自白與事實相符，堪信為真實。綜上，被告
    2 人未經許可而寄藏槍、彈之犯行，事證明確，均堪以認定
    。
二、按持有槍砲為長時間之繼續，乃行為之繼續而非狀態之繼續
    ，故如未受允准，持有槍砲而無正當理由之行為持續長時間
    ，於終止持有前，均在其犯罪行為實施中。其間法律縱有變
    更，其行為既繼續實施至新法施行以後，即與犯罪後法律有
    變更之情形不同，不生新舊法比較適用之問題（最高法院75
    年度台上字第3370號、88年度台上字第2968號判決意旨參考
    ）。查槍砲彈藥刀械管制條例雖於被告丙○○寄藏上開槍、
    彈期間即於94年1 月26日修正公布，並於同月28日起施行，
    修正後原條例第11條業已刪除，併入新法第8 條。並於新法
    第8 條第4 項規定，非法持有、寄藏其他可發射子彈具殺傷
    力之改造槍枝者，其法定刑為3 年以上10年以下有期徒刑，
    併科新台幣700 萬元以下罰金；較之舊法第11條第4 項規定
    之法定刑為重，然因被告丙○○寄藏上述改造手槍及子彈，
    係從94年1 月初某日起繼續至同年8 月20日下午2 時許即被
    告丙○○將上開槍彈交付予被告甲○○之時，揆諸首揭說明
    ，被告丙○○行為後法律並無修正，故無比較新舊法之問題
    ，先予敘明。是核被告丙○○、甲○○所為，均係犯現行槍
    砲彈藥刀械管制條例第8 條第4 項之未經許可，寄藏其他可
    發射子彈具有殺傷力之改造手槍罪、同條例第12條第4 項之
    未經許可，寄藏子彈罪。檢察官認被告丙○○寄藏改造手槍
    之犯行，應論以修正前槍砲彈藥刀械管制條例第11條第4項
    之罪，依首揭說明，顯有誤會，應予指正。被告2 人持有上
    開改造手槍、子彈為寄藏之當然結果，不另論以持有罪（參
    照最高法院74年台上字第3400號判例）。被告2 人各均以一
    寄藏行為，分別同時寄藏手槍與子彈，係以一行為同時觸犯
    構成要件不同之上述2 罪名，為想像競合犯，均應依刑法第
    55條之規定，從一重之寄藏改造手槍罪論處。按槍砲彈藥刀
    械管制條例第18條第4 項前段所稱「犯本條例之罪，於偵查
    或審判中自白，並供述全部槍砲、彈藥、刀械之來源及去向
    ，因而查獲或因而防止重大危害治安事件發生者，減輕或免
    除其刑」。其所稱「來源及去向」，前者係指該等槍砲、彈
    藥、刀械之取得來源，包括交付之人（即所謂「上手」），
    及其交付之原因、時地、經過等情節。後者係指該等槍砲、
    彈藥、刀械之下落去向，包括目前藏置之處所或受移轉持有
    者（即所謂「下手」）之真實姓名及其所在等情節。而此所
    稱「去向」，並不以上述槍砲、彈藥、刀械已經移轉予他人
    持有者為限；若該等槍砲、彈藥、刀械當時仍由被告或其他
    共犯持有或藏置中，因被告之供述而全部查獲者，仍應認被
    告已將該等槍砲、彈藥、刀械之去向供出，而有上開條項減
    輕或免除其刑規定之適用（最高法院93年台上字第4007號判
    決意旨參照）。被告甲○○於警詢中已自白，並供述上開查
    扣槍、彈係同案被告丙○○所寄放，並因而查獲同案被告丙
    ○○及上開槍、彈，揆諸上開判決意旨，被告甲○○所為顯
    屬於偵查中自白，並供述上開槍彈之來源及去向，自應依同
    條例第18條第4 項之規定，減輕其刑。
三、原判決就被告丙○○犯行部分，適用槍砲彈藥刀械管制條例
    第8 條第4 項、第12條第4 項，刑法第11條、第55條、第42
    條第2 項、第38條第1 項第1 款，罰金罰鍰提高標準條例第
    2 條，現行法規所定貨幣單位折算新台幣條例第2 條等規定
    並審酌被告丙○○明知非法寄藏槍彈係嚴重觸法行為，竟無
    視法律規定，仍寄藏本件槍彈，對社會治安造成之隱藏危害
    甚大，自應受有相當程度之刑事非難；及被告丙○○之素行
    ，犯後已坦承犯行，雖寄藏前揭槍彈，但尚查無持以從事不
    法活動等一切情狀，量處有期徒刑3 年3 月，併科罰金新台
    幣10萬元，並諭知罰金如易服勞役之折算標準。並敘明扣案
    之可發射子彈具有殺傷力仿BERETTA 廠92FS型半自動手槍改
    造之玩具手槍1 支（槍枝管制編號為0000000000號）、具有
    殺傷力之口徑9mm 制式子彈2 顆，皆為槍砲彈藥刀械管制條
    例所規定未經許可不得持有、寄藏之違禁物，已如上述，應
    依刑法第38條第1 項第1 款規定，均宣告沒收。另查扣之直
    徑9mm 金屬彈頭之土製子彈1 顆業經試射擊發，已無殺傷力
    ，不具子彈之特性，不再另為沒收之諭知。經核原判決此部
    分認事用法，尚無不合，量刑亦稱妥適，被告丙○○上訴意
    旨指摘原判決此部分量刑過重，為無理由，應予駁回。
五、原判決就被告甲○○犯行部分，據以論處被告罪刑，固非無
    見。惟查：被告甲○○於偵查中已自白並供述全部槍彈之來
    源及去向，因而查獲同案被告丙○○，符合同條例第18條第
    4 項之規定，應予減輕其刑。原判決理由以該條例第18條第
    4 項規定... 「並」供述全部槍砲、彈藥、刀械之「來源」
    及「去向」，係指已將槍械、彈藥移轉與他人持有之情形而
    言，不包括仍為自己持有之情形在內，因認被告甲○○為警
    查獲之槍枝子彈，仍在被告甲○○持有中，自不得依該條例
    第18條第4 項之規定減輕其刑，容有未恰。被告甲○○上訴
    意旨認其已供述來源，指摘原判決量刑過重，非無理由，自
    應由本院將原判決關於被告甲○○部分撤銷改判。審酌被告
    甲○○明知非法寄藏槍彈係嚴重觸法行為，竟無視法律規定
    ，仍寄藏本件槍彈，對社會治安造成之隱藏危害甚大，自應
    受有相當程度之刑事非難；惟念及被告甲○○並無前科，有
    臺灣高等法院被告前案紀錄表可稽，犯後坦承犯行，且受委
    託寄藏上述槍、彈，時間僅2 小時餘等一切情狀，量處有期
    徒刑1 年6 月，併科罰金5 萬元，並均諭知罰金如易服勞役
    之折算標準。扣案之可發射子彈具有殺傷力仿BERETTA 廠
    92FS型半自動手槍改造之玩具手槍1 支（槍枝管制編號為00
    00000000號）、具有殺傷力之口徑9mm 制式子彈2 顆，皆為
    槍砲彈藥刀械管制條例所規定未經許可不得持有、寄藏之違
    禁物，已如上述，應依刑法第38條第1 項第1 款規定，均宣
    告沒收。另查扣之直徑9mm 金屬彈頭之土製子彈1 顆業經試
    射擊發，已無殺傷力，不具子彈之特性，不再另為沒收之諭
    知。另扣案之背包1 個，雖為被告甲○○所有，然係供甲○
    ○平日收納證件所用，並非本案犯罪所用之物，經被告甲○
    ○陳明在卷（見原審卷第13頁），故不予以宣告沒收，併此
    說明。
據上論結，應依刑事訴訟法第368 條、第369 條第1 項前段、第
364 條、第299 條第1 項前段，適用槍砲彈藥刀械管制條例第8
條第4 項、第12條第4 項、第18條第4 項，刑法第11條、第55條
、第42條第2 項、第38條第1 項第1 款，罰金罰鍰提高標準條例
第2 條，現行法規所定貨幣單位折算新台幣條例第2 條，判決如
主文。
本案經檢察官姜麗儒到庭執行職務。
中    華    民    國    95    年    4     月    26    日
                  刑事第七庭    審判長法  官   莊飛宗
                                      法  官   曾逸誠
                                      法  官   黃三友
以上正本證明與原本無異。
如不服本判決應於收受本判決後10日內向本院提出上訴書狀，其
未敘述上訴理由者，並得於提起上訴後10日內向本院補提理由書
狀（均須按他造當事人之人數附繕本）「切勿逕送上級法院」。
中    華    民    國    95    年    4     月    27    日
                                      書記官   黃玉珠
附錄本件判決論罪科刑法條：
槍砲彈藥刀械管制條例第8 條第4 項
未經許可，持有、寄藏或意圖販賣而陳列第1 項所列槍枝者，處
3 年以上10年以下有期徒刑，併科新臺幣700 萬元以下罰金。
槍砲彈藥刀械管制條例第12條第4 項
未經許可，持有、寄藏或意圖販賣而陳列子彈者，處5 年以下有
期徒刑，併科新台幣300 萬元以下罰金。


司法院資訊處製作；財團法人民間司法改革基金會備份。
